【裁判字號】    95,交聲,1050
【裁判日期】    951031
【裁判案由】    聲明異議
【裁判全文】
臺灣臺中地方法院交通事件裁定        95年度交聲字第1050號
原處分機關  交通部公路總局臺中區監理所
異  議  人
即受處分人  甲○○
上列受處分人因違反道路交通管理處罰條例案件，對於交通部公
路總局臺中區監理所於民國九十五年九月十三日所為之處分（中
監違字第裁60-Z00000000號裁決書），聲明異議，本院裁定如下
：
    主    文
異議駁回。
    理    由
一、原處分機關略以：異議人即受處分人甲○○駕駛7Q—2372號
    自小客車，於民國95年08月27日21時10分許，在國道一號公
    路北上111.70公里處，因「雷射槍測定行速 117公里，限速
    100公里，超速 17公里」違規，經國道公路警察局第二警察
    隊依違反道路交通管理處罰條例第33條當場舉發，異議人於
    期限內到案，本所遂於95年09月13日以中監違字第裁60-Z00
    000000號裁決書處罰鍰新臺幣3000元，並依第六十三條第一
    項記違規點數一點，逾期則依裁決書處罰主文規定裁處，異
    議人於95年10月13日提出異議，未逾法定期限，惟交通執法
    人員依道路交通管理處罰條例第七條、第三十三條第一項第
    一款掣單舉發無不當之處等語。
二、本件異議人提出之異議理由係以：受處分人於95年08月27日
    21時10分許，駕駛7Q—2372號TOYOTA廠牌自小客車，行駛於
    國道一號111.7公里時，並未超速，車速維持在110公里以內
    ，也未有照相憑證，交通部臺中區監理所交通事件所為之處
    分，顯有違誤，請求撤銷原處分等語。
三、按受處分人不服第八條主管機關所為之處罰，得於接到裁決
    書之翌日起二十日內，向管轄地方法院聲明異議；又交通法
    庭認為聲明異議無理由者，應以裁定駁回之，道路交通管理
    處罰條例第八十七條第一項、道路交通案件處理辦法第十九
    條分別定有明文。次按汽車行駛高速公路，應依速限標誌指
    示，高速公路交通管制規則第五條定有明文。經查：
    （一）對於異議人於95年08月27日21時10分，在國道一號高
          速公路北上111.70公里處，經值勤員警以雷射槍測速
          器，測量距離291公尺，測得異議人之車輛行速117公
          里，而經國道公路警察局第二警察隊造橋分隊取締員
          警當場舉發之情，此有內政部警政署國道公路警察局
          舉發違反道路交通管理事件通知單在卷可稽，並經異
          議人當場簽收，可見異議人當場對於行車速度 117公
          里之情，並未提出異議或爭執。
    （二）又依據本院向國道公路警察局第二警察隊造橋分隊警
          員黃勝雄詢問結果表示，雷射槍取締過程，係攔下超
          速車輛，提示雷射槍上面顯示之車速及測量距離予駕
          駛人觀看，無法如一般取締車速有相片可憑，當時係
          晚上，車流量不多，測錯車輛之可能性不高等情，此
          有本院公務電話紀錄在卷可憑，足徵異議人於高速公
          路超速違規之行為，應堪認定。
    （三）至於異議人指稱取締員警未照相為由，否認有超速之
          行為，惟國道公路員警之取締交通違規方式，無非係
          以雷射槍測試器在遠距離測試駕駛人之行車速度，鎖
          定特定駕駛人違規之後，再予攔停提示雷射槍測速器
          所顯示之車速後，逕行開單舉發，因雷射槍測速器本
          身並無照相或攝影之功能，且在國道公路高速行駛之
          狀況下，要求取締員警在測速發現有違規超速時，再
          行拍照存證，在高速行駛之時間、空間條件下，要求
          捕捉瞬間超速之照片，顯然並無合理之期待可能性；
          況且，依據道路交通管理處罰條例第七條第一項規定
          ：「道路交通管理之稽查，違規紀錄，由交通勤務警
          察，或依法令執行交通稽查任務人員執行之。」，國
          道公路警察既然被法律賦予執行道路交通稽查之任務
          ，則對於取締員警之稽查結果，在無具體事證足以認
          定稽查結果係屬不當或不實之情況下，自應予採信執
          行交通勤務員警之稽查結果。
    （四）是以，依據現有事證，取締員警確認測速結果，異議
          人所駕駛之車輛當時之行進速度確實有時速117 公里
          ，業已超過國道一號高速公路100公里之速限，而異
          議人雖否認有超速之情，卻未能提出任何反證，自難
          據以採信其未違規之情，則異議人在高速公路超速違
          規之事實，應堪認定。從而，異議人所辯，尚非可採
          。本件原處分機關援引首揭規定所為之處分，於法並
          無不合。綜上所述，本件異議為無理由，應予駁回。
四、據上論斷，應依道路交通管理處罰條例第八十七條第二項、
    道路交通案件處理辦法第十九條，裁定如主文。
中    華    民    國    95    年    10    月    31    日
                  交通法庭      法  官  巫淑芳
上正本證明與原本無異。
如不服本裁定應於送達後五日內向本院提出抗告狀。
                                書記官  王麗麗
中    華    民    國    95    年    10    月    31    日


司法院資訊處製作；財團法人民間司法改革基金會備份。
